# 售后融资租回的设备进行更新改造

提问人：安好 时间：2019-07-19 15:26:47
请教陈版及各位，售后融资租回的设备进行更新改造，假如符合资本化条件的话，有两个问题要请教：
1. 改造资产由固定资产转入在建工程，在改造完成转固时改造支出是增加原有资产价值还是单独核算？
2. 递延收益在改造期间是不是不计提折旧、递延收益也就不分摊？
谢谢

回答人：chenyiwei
首先，还是建议将售后租回（构成融资租赁，下同）的交易作为资产抵押借款处理，这样也就不存在你说的问题了。
如果采用了现行准则讲解中的做法，则：
1 、改造资产由固定资产转入在建工程，在改造完成转固时改造支出是增加原有资产价值还是单独核算，取决于是否满足单独确认一项固定资产的条件，如改造支出是否形成一项与融资租入资产分离，可单独使用的资产；或者改造部分的使用寿命与资产主体的剩余使用寿命是否相同等。
2 、递延收益的摊销与资产折旧是配比的，所以在暂停计提折旧期间也就暂停摊销递延收益。